【裁判字號】    92,訴,556
【裁判日期】    921016
【裁判案由】    違反毒品危害防制條例
【裁判全文】
臺灣屏東地方法院刑事判決                          九十二年度訴字第五五六號
    公  訴  人  臺灣屏東地方法院檢察署檢察官
    被      告  乙○○
右列被告因違反毒品危害防制條例案件，經檢察官聲請簡易判決處刑（九十二年度毒
偵字第六０二號），本院屏東簡易庭認不宜以簡易判決處刑，移送本院改依通常程序
審理，及檢察官聲請併辦（九十二年度毒偵字第九一六號），本院判決如左：
    主  文
乙○○連續施用第一級毒品，處有期徒刑捌月。扣案第一級毒品海洛因淨重零點零壹
公克（包裝重零點貳貳公克）、含第一級毒品海洛因微量殘渣之夾鏈袋壹個，均沒收
銷燬之。扣案之注射針筒貳支、美娜水空瓶壹個均沒收之。
    事  實
一、乙○○（公訴人誤載為甲○○）前於民國九十年、九十一年間分別因施用第一級
    毒品案件，先後經法院各裁定觀察、勒戒一次，均認無繼續施用毒品傾向，由臺
    灣屏東地方法院檢察署檢察官分別於九十年十月十六日、九十一年十二月二十七
    日，各以九十年度毒偵字第一六四三號、九十一年度毒偵字第一六三六號為不起
    訴處分確定。詎其仍不知警惕，復基於施用第一級毒品之概括犯意，自九十二年
    三月中旬起至同年五月二十一日止，連續在屏東縣萬丹鄉社上村土庫厝四五之一
    二號之住處施用第一級毒品海絡因多次，為警分別於九十二年四月十三日在屏東
    縣萬丹鄉○○○路一六七號萬泰加油站廁所旁查獲，並扣得其所有供施用毒品之
    注射針筒一支、美娜水空瓶一瓶、含第一級毒品海洛因微量殘渣之夾鏈袋一個，
    及於九十二年五月二十二日下午四時許與其母親一同前往警局並會同警員前往其
    上開住處扣得海洛因淨重０．０一公克（包裝重０．二二公克）及其所有供施用
    毒品之注射針筒一支，並分別採集其親排尿液送驗，均呈嗎啡陽性反應，因而查
    獲上情。
二、案經屏東縣警察局屏東分局報請臺灣屏東地方法院檢察署檢察官偵查聲請簡易判
    決處刑，本院屏東簡易庭認不宜以簡易判決處刑，移送本院改依通常程序審理，
    及屏東縣警察局屏東分局報請臺灣屏東地方法院檢察署檢察官偵查聲請併辦。
    理  由
一、訊據被告乙○○對於右揭事實坦承不諱，且有注射針筒二支、美娜水空瓶一瓶、
    含第一級毒品海洛因微量殘渣之夾鏈袋一個，及第一級毒品海洛因淨重０．０一
    公克（包裝重０．二二公克）等物扣案足稽，而其親排尿液二次，經送驗均呈嗎
    啡陽性反應，有屏東縣衛生局九十二年四月二十三日屏縣衛檢六字第九二０一六
    九號、九十二年六月二日屏縣衛檢六字第九二０二二一號煙毒及麻醉藥品類委託
    檢驗結果通知書各一件附卷可按，而扣案夾鏈袋含有第一級毒品海洛因微量殘渣
    反應，亦有毒品初步檢驗結果試劑呈嗎啡陽性反應及員警九十二年九月二十二日
    偵查報告可參，且扣案之毒品含海洛因成分，復有法務部調查局九十二年六月二
    十七日調科壹字第二四０００二六一四號鑑定通知書在卷足憑，被告之自白堪認
    與事實相符，其於右揭時、地連續施用第一級毒品海洛因之犯行堪已認定。被告
    前因因施用第一級毒品案件，先後經法院各裁定觀察、勒戒一次，均認無繼續施
    用毒品傾向，由臺灣屏東地方法院檢察署檢察官各以九十年度毒偵字第一六四三
    號、九十一年度毒偵字第一六三六號為不起訴處分確定，有卷附不起訴處分書二
    份，及臺灣屏東地方法院檢察署刑事資料查註紀錄表、全國施用毒品案件紀錄表
    、臺灣高等法院被告全國前案紀錄表各一件在卷可按。被告三犯上開施用第一級
    毒品海洛因之犯行已臻明確，應依法論科。
二、按海洛因為毒品危害防制條例第二條第二項第一款所定之第一級毒品，不得非法
    持有、施用。核被告乙○○所為，係犯毒品危害防制條例第十條第一項施用第一
    級毒品罪。被告持有海洛因行為，為施用之高度行為所吸收，不另論罪。又被告
    上開連續多次施用第一級毒品海洛因犯行，時間緊接，犯罪構成要件相同，顯係
    基於概括犯意反覆為之，為連續犯，應依刑法第五十六條之規定論以連續施用第
    一級毒品罪，並依法加重其刑。爰審酌被告年值青壯竟不思進取，前因施用毒品
    犯行經法院裁定觀察勒戒二次，甫為不起訴處分，猶不知警惕，變本加厲，再犯
    本件施用第一級毒品之罪，亟待矯治，而施用毒品係屬自戕行為並未損害於他人
    ，及其一部分扣案物係被告主動偕警前往扣得，暨其犯罪後坦承犯行，犯後態度
    尚佳等一切情狀，量處如主文所示之刑，以資儆懲。扣案第一級毒品海洛因淨重
    ０．０一公克（包裝重０．二二公克）為查獲之毒品，及夾鏈袋含第一級毒品海
    洛因微量殘渣，與毒品不可析離，均應依毒品危害防制條例第十八條第一項之規
    定宣告沒收銷燬之。扣案之注射針筒二支、美娜水空瓶一個為被告所有，業經其
    供明在卷，且係供犯罪所用，爰依刑法第三十八條第一項第二款之規定宣告沒收
    之。
據上論斷，應依刑事訴訟法第四百五十二條、第二百九十九條第一項前段，毒品危害
防制條例第十條第一項、第十八條第一項，刑法第十一條、第五十六條、第三十八條
第一項第二款，判決如主文。
本案經檢察官何克昌到庭執行職務
中      華      民      國      九十二      年      十      月    十六  日
                                      臺灣屏東地方法院刑事第三庭
                                          法  官   李淑惠
右正本證明與原本無異。
對於本判決如有不服應於收受送達後十日內向本院提出上訴書狀上訴於台灣高等法院
高雄分院並按他造當事人之人數附具繕本。
                                          書記官   魏慧夷
中      華      民      國      九十二      年      十      月 十六     日
附錄論罪法條
毒品危害防制條例第十條
施用第一級毒品者，處六月以上五年以下有期徒刑。
施用第二級毒品者，處三年以下有期徒刑。


司法院資訊處製作；財團法人民間司法改革基金會備份。
